【裁判字號】    98,訴,2065
【裁判日期】    990316
【裁判案由】    毒品危害防制條例等
【裁判全文】
臺灣臺北地方法院刑事判決              98年度訴字第2065號
公  訴  人  臺灣臺北地方法院檢察署檢察官
被      告  甲○○
選任辯護人  趙元昊律師
            許瑞榮律師
被      告  丁○○
選任辯護人  曾郁榮律師
上列被告等因毒品危害防制條例等案件，經檢察官提起公訴（九
十八年度偵字第二四八一七、二五一五二號；九十八年度毒偵字
第三０六四號），本院判決如下：
    主  文
甲○○意圖販賣而持有第一級毒品，處有期徒刑伍年，扣案如附
表一所示之物沒收銷燬，如附表二所示之物沒收；又共同販賣第
二級毒品，貳罪，各處有期徒刑參年陸月，扣案如附表三所示之
物沒收銷燬，如附表四所示之物均沒收，未扣案之行動電話（含
0000000000門號 SIM卡）一支沒收；又販賣第二級毒
品，貳罪，各處有期徒刑參年陸月，扣案如附表三所示之物沒收
銷燬，如附表四所示之物均沒收；又販賣第二級毒品未遂，處有
期徒刑壹年玖月，扣案如附表三所示之物沒收銷燬，如附表四所
示之物均沒收；又轉讓第一級毒品，伍罪，各處有期徒刑陸月；
又施用第一級毒品，處有期徒刑陸月；又施用第二級毒品，處有
期徒刑參月，扣案如附表五所示之物均沒收；又共同犯非法寄藏
可發射子彈具殺傷力之槍枝罪，處有期徒刑壹年陸月，併科罰金
新臺幣伍萬元，罰金如易服勞役，以新臺幣壹仟元折算壹日，扣
案如附表六所示之物均沒收。應執行有期徒刑貳拾年，併科罰金
新臺幣伍萬元，罰金如易服勞役，以新臺幣壹仟元折算壹日，扣
案如附表一、三、七、八所示之物均沒收銷燬，如附表二、四、
五、六所示之物均沒收，未扣案之行動電話（含0000000
000門號SIM卡）一支沒收。
丁○○共同販賣第二級毒品，貳罪，累犯，各處有期徒刑參年拾
月，扣案如附表三所示之物沒收銷燬，如附表四所示之物均沒收
，未扣案之行動電話（含0000000000門號 SIM卡）一
支沒收；又共同犯非法寄藏可發射子彈具殺傷力之槍枝罪，累犯
，處有期徒刑壹年捌月，併科罰金新臺幣陸萬元，罰金如易服勞
役，以新臺幣壹仟元折算壹日，扣案如附表六所示之物均沒收。
應執行有期徒刑柒年，併科罰金新臺幣陸萬元，罰金如易服勞役
，以新臺幣壹仟元折算壹日，扣案如附表三、七、八所示之物均
沒收銷燬，如附表四、六所示之物均沒收，未扣案之行動電話（
含0000000000門號SIM卡）一支沒收。
    事  實
一、丁○○前因偽造文書案，於民國九十三年十一月二十九日，
    經臺灣高等法院以九十三年度上訴字第一八五六號判決處有
    期徒刑八月確定；再因恐嚇案，於九十五年二月十七日，經
    臺灣板橋地方法院以九十四年度訴緝字第一六六號判決處有
    期徒刑一年八月確定；又因毒品案，於九十五年四月二十四
    日，經臺灣高等法院以九十五年度上訴字第三０一號判決處
    有期徒刑一年四月確定。嗣經減刑合併定應執行刑為一年十
    一月，於九十七年一月十八日縮刑期滿執行完畢。
二、甲○○、丁○○均明知甲基安非他命為毒品危害防制條例第
    二條第二項第二款所規定之第二級毒品，依法非經許可不得
    販賣之，竟意圖營利為下列行為：
（一）真實姓名年籍不詳綽號「小黑」之成年男子，係丁○○之
      友人，擬購買第二級毒品甲基安非他命供吸食用，丁○○
      遂以其持用之門號0000000000號行動電話告知
      甲○○後，甲○○、丁○○乃共同基於販賣第二級毒品甲
      基安非他命牟利之犯意聯絡，由甲○○於九十八年九月十
      四日下午二時許，在其位於臺北縣中和市○○路租屋處，
      將數量不詳、價值新臺幣（下同）五千元之第二級毒品甲
      基安非他命，直接交與丁○○，再轉交販售予「小黑」，
      惟未向「小黑」收取前開五千元。
（二）甲○○、丁○○共同基於販賣第二級毒品甲基安非他命牟
      利之犯意聯絡，由甲○○先於不詳時、地，以其持用之門
      號0000000000號行動電話做為聯絡工具，與乙○○（未據檢察官提起公訴）聯絡售予第二級毒品甲基安
      非他命後，再於九十八年九月十五日下午三時許，將第二
      級毒品甲基安非他命一公克，以衛生紙包裹放在「峰」牌
      香煙盒中，交由丁○○自臺北縣土城市住處攜帶前往華翠
      大橋臺北市萬華端橋頭，以三千元價格出售予乙○○，但
      未向乙○○收取該三千元費用。
（三）甲○○另基於意圖營利，販賣第二級毒品甲基安非他命之
      犯意，分別為下列行為：
（１）於九十八年九月十三日凌晨三、四時許，在基隆市○○路
      仁愛市場地下一樓停車場，將數量八公克之第二級毒品甲
      基安非他命，以一萬二千元價格，出售予盧建勳，惟尚未
      向其收取一萬二千元費用。
（２）於九十八年十月十六日凌晨零時許，在上開同址停車場，
      將數量八公克之第二級毒品甲基安非他命，以一萬二千元
      價格，出售予盧建勳（盧建勳持有第二級毒品甲基安非他
      命部分，未據檢察官提起公訴），然尚未向其收取該一萬
      二千元費用。
（３）於九十八年十月十九日下午一時四十二分許，與蔡尚宏電
      話中談妥以價格二千元出售數量一公克之第二級甲基安非
      他命，嗣於同日下午三時十分許，在臺北縣樹林市○○路
      二八三號展立汽車商行見面準備交易時，適警據報到場查
      獲，致未能交易得逞。
三、甲○○明知海洛因為毒品危害防制條例第二條第二項第一款
    規定之第一級毒品，依法不得意圖供販賣牟利而持有之，竟
    於九十八年十月十七日在桃園縣新屋、中壢交流道附近，向
    真實姓名年籍不詳綽號「阿林仔」之成年人購得價格六萬七
    千元，重約四錢之海洛因一大包，嗣為藉以增加金錢收入，
    乃變更原持有之犯意，另萌生販賣第一級毒品與他人以從中
    牟取利益之犯意，伺機販售予他人，惟未及售出，即為警查
    獲。
四、甲○○明知海洛因、甲基安非他命分別為毒品危害防制條例
    第二條第二項第一款、第二款所列之第一級、第二級毒品，
    且其中甲基安非他命屬藥事法查禁之禁藥，依法不得轉讓，
    竟基於轉讓第一級毒品及禁藥之犯意，分別為下列行為：
（一）於九十八年八月二日晚上十一時許，在其所有前開自小客
      車上，同時無償提供數量不詳之禁藥甲基安非他命及第一
      級毒品海洛因予丁○○，供其施用（並無證據證明甲○○
      轉讓甲基安非他命之數量達淨重十公克以上）。
（二）於九十八年九月十四日下午二時二分許，在其位於臺北縣
      中和市○○路租屋處樓下之前開所有自小客車上，同時無
      償提供０．一公克禁藥甲基安非他命及０．０五公克第一
      級毒品海洛因予綽號「小黑」，供其施用。
（三）於上開日某時許，在其位於前開臺北縣中和市○○路租屋
      處內，同時無償提供０．二至０．三公克禁藥甲基安非他
      命及數量不詳第一級毒品海洛因予丁○○，供其施用。
（四）於九十八年十月十八日下午四時許，在其位於臺北縣土城
      市○○路○段二五五號十四樓之七租屋處內，同時無償提
      供０．二至０．三公克禁藥甲基安非他命及數量不詳之第
      一級毒品海洛因予丁○○，供其施用。
（五）於九十八年十月十九日凌晨一時許，在其位於臺北縣土城
      市○○路○段二五五號十四樓之七租屋處內，同時無償提
      供０．二至０．三公克禁藥甲基安非他命及數量不詳之第
      一級毒品海洛因予丁○○，供其施用（丁○○施用第一級
      毒品及第二級毒品犯行部分，均未據檢察官提起公訴）。
五、甲○○前因施用毒品案件，於九十七年十二月十八日，經臺
    灣士林地方法院以九十七年度毒聲字第四九七號裁定送觀察
    、勒戒後，認無繼續施用毒品之傾向，於九十八年六月四日
    釋放出所，並由臺灣士林地方法院檢察署檢察官以九十八年
    度毒偵緝字第六０號、九十八年度毒偵字第八八一號為不起
    訴處分確定。詎仍不知悔改，明知海洛因及甲基安非他命分
    別毒品危害防制條例所規定之第一級毒品、第二級毒品，不
    得非法施用，仍基於施用第一級毒品海洛因及第二級毒品甲
    基安非他命之犯意，分別於九十八年十月十八日晚上六時許
    ，在其位於臺北縣土城市○○路二五五號四樓之租屋處，施
    用甲基安非他命一次，另於九十八年十月十九日上午八、九
    時許，在上開同址租屋處，施用海洛因一次。
六、甲○○、丁○○明知可發射子彈具有殺傷力之改造手槍，及
    具有殺傷力之改造子彈，均屬槍砲彈藥刀械管制條所管制之
    物品，非經主管機關許可不得非法寄藏，竟共同基於未經許
    可寄藏可發射子彈具殺傷力之槍枝，及非法寄藏子彈之犯意
    聯絡，先由甲○○於九十八年八月間，在真實姓名年籍不詳
    綽號「啾啾」之友人位於臺北縣中和市○○路住處，收受「
    啾啾」所交付之由仿 COLT 廠半自動手槍製造之槍枝，換裝
    土造金屬槍管而成，擊發功能正常，可供發擊發適用子彈，
    具殺傷力之改造手槍（含彈匣一個，槍枝管制編號：000
    0000000號）一枝，及由金屬彈殼組合直徑六．九mm
    金屬彈頭而成，可擊發，具殺傷力之非制式改造子彈七顆（
    採樣二顆試射），並將之藏置於其位於臺北縣中和市○○路
    之住處內，嗣於九十八年九月間，甲○○將前揭槍枝及子彈
    交付與丁○○，丁○○則將之寄藏在不知情之姐姐劉旭晁位
    於臺北縣中和市○○街三十四號之一住處之天花板夾層中。
七、嗣於九十八年十月十九日下午三時十分許，甲○○將其所有
    車號Ｐ八─六二五七自小客車送至位於臺北縣樹林市○○路
    二八三號之展立汽車商行修理故障水箱，並準備出售第二級
    毒品甲基安非他命與蔡尚宏時，為警當場查獲，並由甲○○
    隨身攜帶之包包內查扣得第一級毒品海洛因十三包（毛重一
    八．二七公克，淨重一四．七六公克，純度二三．四二％，
    純質淨重三．四六公克）、第二級毒品甲基安非他命六包（
    毛重六七．五四公克，純質淨重六一．三五公克）、第三級
    毒品愷他命二包（毛重二．０二公克，淨重一．五八公克）
    、甲基安非他命吸食器一組、電子磅秤一台、葡萄糖一包（
    毛重一０．三九公克）、分裝杓三支、玻璃管三支、分裝夾
    鏈袋一百零七只、行動電話（含0000000000號門號SIM 卡）
    一支、與本案無關之帳冊二張等物品，而在甲○○與丁○○
    位於臺北縣土城市○○路三段二五五號十四樓之七住處內，
    查獲研磨機一台、吸食器二組、酒精燈一個、咖啡因一包（
    毛重三八四．六六公克，驗餘重三七一、九０公克）、夾鏈
    袋五百八十只，另於警方未發覺甲○○與丁○○共同非法寄
    藏上開槍、彈之前，經甲○○與丁○○溝通後，由丁○○帶
    同員警至劉旭晁前揭住處查獲上開槍、彈而自首，始查悉上
    情。
八、案經臺北市政府警察局警察大隊報請臺灣臺北地方法院檢察
    署檢察官偵查起訴。
    理  由
甲、程序部分：
一、被告以外之人於審判外之言詞或書面陳述，除法律有規定者
    外，不得作為證據。又被告以外之人於審判外之陳述，雖不
    符合同法第一百五十九條之一至第一百五十九條之四之規定
    ，但經當事人於審判程序同意作為證據，法院審酌該言詞陳
    述或書面陳述作成時之情況，認為適當者，亦得為證據；當
    事人、代理人或辯護人於法院調查證據時，知有第一百五十
    九條第一項不得為證據之情形，而未於言詞辯論終結前聲明
    異議者，視為有前項之同意。刑事訴訟法第一百五十九條第
    一項及第一百五十九條之五分別定有明文。查本判決下列所
    引用之各該被告以外之人於審判外之書面陳述，雖屬傳聞證
    據，惟當事人於本院審理中均表示同意作為證據方法而不予
    爭執（除被告丁○○對於被告許祥於通警詢筆錄之供述外有
    爭執外），且迄至言詞辯論終結前亦未再聲明異議，本院審
    酌上開證據資料製作時之情況，尚無違法不當及證明力明顯
    過低之瑕疵，亦認為以之作為證據應屬適當，揆諸前開規定
    ，爰逕依刑事訴訟法第一百五十九條之五規定，認前揭證據
    資料均有證據能力，先予敘明。
二、本件被告丁○○之辯護人固辯稱本件關於非法寄藏槍彈部分
    ，因警方前往搜索臺北縣中和市○○街三十四號之一處所時
    ，於自願受搜索同意書上簽名者係被告丁○○，而該處所有
    人係被告丁○○姐姐劉旭晁，被告丁○○本人無同意搜索之
    權限，是警方此部分搜索所得之前開槍、彈，應無證據能力
    云云（見九十八年度訴字第二０六五號本院卷第一二四頁）
    。惟按，依刑事訴訟法第一百五十八條之四：「除法律另有
    規定外，實施刑事訴訟程序之公務員因違背法定程序取得之
    證據，其有無證據能力之認定，應審酌人權保障及公共利益
    之均衡維護」之意旨，為求得人權保障及公共利益之均衡維
    護，於實施刑事訴訟程序之公務員因違背法定程序取得證據
    之情形，俾因個案之型態、情節、方法均有所差異，於個案
    權衡時，法院允宜斟酌：違背法定程序之情節，違背法定程
    序時之主觀意圖，侵害犯罪嫌疑人或被告權益之種類及輕重
    ，犯罪所生之危險或實害，禁止使用證據對於預防將來違法
    取得證據之效果，偵審人員如依法定程序有無發現該證據之
    必然性，證據取得之違法對被告訴訟上防禦不利益之程度等
    各種情形，以為認定證據能力有無之標準，俾能兼顧理論與
    實際，而因應需要。本件前揭臺北縣中和市○○街三十四號
    之一處所，係劉旭晁所有使用，被告丁○○對上開住處無支
    配使用權，亦無同意搜索之權限，是縱令警方認被告丁○○
    有同意權限，在被告丁○○引導、同意下至上開住處執行搜
    索，尚難謂為合法之同意搜索。然斟酌警員既係在查知被告
    甲○○、丁○○非法持有槍彈後，始前往劉旭晁上開住處執
    行搜索，並非藉詞任意執行搜索。又警員在劉旭晁住處內查
    獲本件槍、彈，及時遏止槍、彈流落他處，致危害社會治安
    ，而搜索該住處時亦無損及劉旭晁其他財產，衡量劉旭晁所
    受損害尚屬輕微，反觀，被告甲○○、丁○○所犯刑責甚重
    ，且具殺傷力之槍、彈一旦落入他人持有，影響社會治安深
    遠，需維護之公共利益顯然較大，仍應認前揭查獲之槍、彈
    得作為證據，而有證據能力（最高法院九十五年度台上字第
    七一六二號判決參照）。
乙、實體部分：
一、被告甲○○部分：
    上揭事實，業據被告甲○○於警詢、偵訊及本院審理時，坦
    承不諱，核與證人蔡尚宏、洪錦本、盧建勳、林亭婷、陳軍
    叡、同案被告丁○○於警詢、偵訊及本院審理時證（供）述
    之情節一致（見九十八年度偵字第二四八一七號偵查卷第一
    四、二三、二八、三七、四一、五一、二一七、二一九、二
    二三、二二七、二五四、三一一頁；前揭本院卷第五二頁反
    面、一一八、一二二頁），並有臺北市政府警察局槍枝初步
    檢視報告表、被告甲○○手寫資料二紙、臺北市政府警察局
    刑事警察大隊毒品初步鑑驗報告單、鑑驗結果照片、照片六
    紙、刑案現場照片十二紙、監聽電話內容譯文、內政部警政
    署刑事警察局九十八年十一月十一日字第０九八０一四八五
    三九號鑑驗書、同局九十八年十一月十六日刑鑑字第０九八
    ０一四八五八一號鑑定書、行政院衛生署管制藥品管理局九
    十八年十月三十日管檢字第０九八００一一二八六號鑑定書
    、法務部調查局濫用藥物實驗室九十八年十一月十七日調科
    壹字第０九八二三０三０九三０號鑑定書、臺北市政府尿液
    檢體委驗單、九十八年十一月二日台灣尖端先進生技醫藥股
    份有限公司濫用藥物檢驗報告附卷可稽（見前揭偵查卷第五
    四、五八、七六至八五、八七、八七、一三一至二一四、二
    四七、二六九、二七五、二七六；九十八年度偵字第二五一
    五二號偵查卷第五四至一三九頁；九十八年度毒偵字第三０
    六四號偵查卷第七六、八０、八三頁），及扣案之海洛因十
    三包（毛重一八．二七公克，淨重一四．七六公克，純度二
    三．四二％，純質淨重三．四六公克）、葡萄糖一包（毛重
    一０．三九公克）、甲基安非他命六包（毛重六七．五四公
    克，純質淨重六一．三五公克）、電子磅秤一台、分裝杓三
    支、分裝夾鏈袋六百八十七只、行動電話（含000000
    0000號門號SIM卡）一支、研磨機一台、咖啡因一包（
    毛重三八四．六六公克，驗餘重三七一、九０公克）、吸食
    器三組、酒精燈一只、玻璃管三支、改造手槍一枝（含彈匣
    一個，槍枝管制編號：0000000000號）及改造子
    彈七顆（採樣二顆試射）可資佐證，足徵被告自白與事實相
    符，被告甲○○犯行堪以認定，應依法論科。
二、被告丁○○部分：
（一）共同非法寄藏槍、彈部分：
      訊之被告丁○○對於其與被告甲○○共同非法寄藏上開槍
      、彈犯行，坦承不諱，核與被告甲○○於本院審理時供述
      之情節相符，並有內政部警政署刑事警察局九十八年十一
      月十一日字第０九八０一四八五三九號鑑驗書附卷可按（
      見九十八年度偵字第二四八一七號偵查卷第二四七頁），
      及上開扣案之改造手槍一枝（含彈匣一個）及改造子彈七
      顆（採樣二顆試射）可佐，堪信為真實，應可認定。
（二）共同販賣第二級毒品甲基安非他命部分：
      訊之被告丁○○雖坦承其於九十八年九月十五日下午三時
      許，替被告甲○○攜帶物品至華翠大橋（臺北市萬華端）
      交給乙○○，及綽號「小黑」係其朋友，其知悉「小黑」
      有向被告甲○○購買第二級毒品甲基安非他命之友人在電
      話曾告知其要向被告甲○○購買第二級毒品甲基安非他命
      等情（見前揭本院卷第六六頁）。惟矢口否認有何共同販
      賣第二級毒品甲基安非他命之犯行，辯稱：綽號「小黑」
      之成年人是她與被告甲○○一起認識的朋友，「小黑」向
      被告甲○○購買第二級毒品甲基安非他命的事，她完全沒
      有參與，只有「小黑」來電時是由她接聽，而她有叫「小
      黑」直接打電話給被告甲○○；又伊於九十八年九月十五
      日下午三時許，係幫被告甲○○拿一袋衣服送到華翠大橋
      頭臺北市萬華端給乙○○，伊沒有去翻袋子裡的東西，被
      告甲○○亦沒有告訴她裡面放置何物品，其並不知裡面放
      有第二級毒品甲基安非他命等云云。經查：
（１）共同販賣第二級毒品甲基安非他命予「小黑」部分：
（I）被告甲○○於本院訊問時供稱：丁○○有施用第二級毒品
      甲基安非他命，「小黑」是丁○○的朋友，丁○○說「小
      黑」是她的哥哥；他有販賣價值五千元之第二級毒品甲基
      安非他命給「小黑」，他是於九十八年九月十四日當天將
      第二級毒品甲基安非他命直接拿給丁○○，託丁○○交給
      「小黑」，因為「小黑」是丁○○的朋友，他沒有見過「
      小黑」，所以才會託丁○○轉交毒品，至於丁○○如何交
      給「小黑」他不清楚，也沒有要丁○○代他向「小黑」收
      取該毒品售價五千元，但「小黑」確實有收到伊賣給他價
      值五千元的第二級毒品甲基安非他命無誤等語（見前揭本
      院卷第三一頁反面）。查被告甲○○與被告丁○○乃同居
      男女朋友，關係極為親密（見前揭偵查卷第二五七頁），
      甚至就本件共犯非法寄藏槍、彈部分，被告丁○○猶須先
      與被告甲○○溝通後，才願意對於槍、彈部分向警方說明
      （見證人即臺北市刑警大隊組員丙○○證言，前揭本院卷
      第一一九頁），足徵渠等互信、互動情形良好，至為灼然
      ，而被告甲○○於本院審理時，對於被告丁○○有無涉犯
      幫助或共同販賣第二級毒品甲基安非他命犯行，復多方保
      全迴護之心，明顯可見（見前揭本院卷第三一、一０一頁
      ）。基此，被告甲○○前揭所為不利於被告丁○○之供述
      部分，與實情相符，應可採信，堪認被告丁○○有將上開
      第二級毒品甲基安非他命交付予「小黑」，而參與實施販
      賣第二級毒品甲基安非他命予「小黑」之構成要件行為至
      明，洵屬確定。
（II）次依監聽電話內容譯文載，被告丁○○於九十八年九月十
      四日下午二時許，曾以其持有之門號000000000
      0號行動電話發話與被告甲○○持有之門號000000
      0000號行動電話，被告丁○○在電話中向甲○○稱：
      「我跟你講，我有一個朋友要『男生』啦…我現在直接去
      找你好不好？…我現在過去大概二十分鐘…」等語（見前
      揭偵查卷第一五七頁），而被告丁○○於本院審理時復供
      稱：所謂「男生」是指安非他命、「衣服」是指第一級毒
      品海洛因等語（見前揭本院卷第一二二頁）。足證被告丁○○顯然知悉「小黑」係向被告甲○○購買第二級毒品甲
      基安非他命，並與被告甲○○處於合同意思範圍內，而分
      擔販賣階段之部分行為，相互利用，以共同達販賣毒品犯
      罪之事實，應可認定。被告丁○○於本院審理時辯稱：伊
      不知道甲○○與「小黑」在外面做什麼事情，甲○○沒有
      告訴她是販賣第二級毒品甲基安非他命給「小黑」云云（
      見前揭本院卷第一一八頁），顯係臨訟卸責之詞，殊難採
      信。
（２）共同販賣第二級毒品甲基安非他命予乙○○部分：
（I）被告甲○○於本院訊問時供稱：伊於九十八年九月十五日
      下午三時許，請丁○○將一包香煙從臺北縣土城市住處拿
      給乙○○，他是把第二級毒品甲基安非他命一公克以衛生
      紙包起來再放在「峰」牌的香煙盒中，該香煙盒中還留有
      十支香煙，前開甲基安非他命價值約三千元，當時丁○○
      還怪他說為什麼只是送煙還要特別她跑這一趟，伊回答說
      不要管那麼多等語（見前揭本院卷第三一頁）。嗣於本院
      審理時供稱：九十八年九月十五日當天他剛從基隆回，在
      此之前乙○○已與他以電話聯絡約在華翠大橋交易毒品，
      他就跟乙○○說到了華翠大橋打電話通知，而在他覺得很
      累要去睡覺之前，有交代丁○○如果他睡覺時乙○○有打
      電話來，就幫他把置於桌上那包香煙拿去華翠大橋交給乙○○等語（見前揭本院卷第一二三頁）。參諸前述之被告
      甲○○與丁○○彼此間之親密、互信關係，可知被告甲○○前揭稱被告丁○○係於上開時日，僅攜帶一包「峰」牌
      香煙送至前載地點交予乙○○之此不利於被告丁○○之供
      述，應屬可信，被告丁○○辯稱伊是拿一袋內有衣服之包
      包交給乙○○云云（見前揭本院卷第一０二頁反面、一二
      二頁），乃推諉卸責之詞，要難採信。至被告甲○○雖於
      本院調查證據完畢訊問被告時始臨時補稱：「另外還有一
      件乙○○的外套裝在塑膠袋中，因為丁○○知道乙○○是
      要來向他拿那包塑膠袋中的外套，所以他跟丁○○說順便
      把那包煙交給乙○○」云云（見前揭本院卷第一二三頁）
      ，此與其前揭所稱：「當時丁○○還怪他說為什麼只是送
      煙還要特別她跑這一趟，伊回答說不要管那麼多」等語（
      見前揭本院卷第三一頁）彼此矛盾扞格，且亦足徵其迴護
      被告丁○○之情，至為顯然，是其上開有利於被告丁○○
      之供述，與事實不合，不足採信。
（II）再依監聽電話內容譯文載，被告丁○○於九十八年九月十
      五日晚上十一時許，曾以上開持有之行動電話傳送簡訊至
      被告甲○○上開行動電話，內容載：「…你剛來沒看到我
      ，是因為剛才有警察騎車在對面講電話嚇到我了，所以先
      閃，但我有看見你的」等語（見前揭偵查卷第一六一頁）
      。經查被告甲○○曾無償提供第一級毒品海洛因及第二級
      毒品甲基安非他命予被告丁○○施用，而被告丁○○亦確
      有施用前開第一級及第二級毒品之事實，業據渠等於本院
      審理時供認在卷（見前揭本院卷第一０一頁、第一０二頁
      反面），而被告丁○○於本院審理時，亦供稱其知悉「男
      生」是指第二級毒品甲基安非他命、「衣服」是指第一級
      毒品海洛因（見前揭本院卷第一二二頁），業如前述。足
      見被告丁○○顯然清楚被告甲○○本身持有第一級毒品海
      洛因及第二級毒品甲基安非他命，且數量超過被告甲○○
      個人使用之需，而被告丁○○對於毒品買賣時才可能使用
      到之交易暗語，亦甚為熟稔。則被告丁○○依甲○○之囑
      咐攜帶前揭「峰」牌香煙一包前往華翠大橋交予乙○○時
      ，當已明確知悉該香煙內所藏放者乃第二級毒品甲基安非
      他命無訛，否則其何須從臺北縣土城市遠赴華翠大橋（臺
      北市萬華端），只為送一包臺北縣市隨處可見之超商均可
      購得，且價格區區不足百元之「峰」牌香煙予乙○○？而
      該香煙還是已拆封過之舊品，並非原裝未啟封之新品，被
      告丁○○來回一趟車資或油錢恐已超過該「峰」牌香煙之
      售價，此顯與常情悖離至鉅！又被告丁○○於本院審理時
      一再辯稱甲○○沒有拿香煙給她交給乙○○，伊不知道甲○○為何會這樣說，可能是甲○○時間點記錯了云云（見
      前揭本院卷第一二二頁），卻未提出任何證據以證明被告
      甲○○曾在九十八年九月十五日下午三時許以外之其他時
      間，曾託其攜帶「峰」牌香煙自臺北縣土城市至華翠大橋
      交予乙○○，參諸前揭說明，所辯固不足採信，惟此亦益
      徵被告丁○○企圖推諉其係知情共犯事實，方狡飾稱是送
      一袋內裝有衣服之包包予乙○○，而非一只香煙盒云云。
      此外，參以前揭電話監聽被告丁○○之「因為剛才有警察
      騎車在對面講電話嚇到我了」等語之簡訊內容，實亦可證
      九十八年九月十五日當日被告丁○○顯係知情並將第二級
      毒品甲基安非他命於上開時地交乙○○之事實，要可認定
      。
（三）至檢察官聲請傳喚證人甲○○部分，業據被告甲○○於本
      院審理時供陳明確，待證事實已臻明瞭無再調查之必要，
      是依刑事訴訟法第一百六十三條之一第二項第三款規定，
      本院認為均無調查之必要，附此敘明。
（四）綜上，被告丁○○前開所辯無非推諉卸責之詞，均無可採
      ，本件事證明確，被告犯行堪以認定，應依法論科。
三、第二級毒品甲基安非他命屬政府列管之違禁物品，查緝甚嚴
    ，取得不易，苟被告甲○○無何營利意圖，何來甘冒繫獄之
    風險而有藉出讓甲基安非他命予「小黑」、乙○○、盧建動
    及蔡尚宏以換取金錢之舉？又販賣甲基安非他命因屬違法行
    為，非可公然標定賣價陳列，供特定消費者參考比較，尤無
    公定之價格以備查考，無論瓶乘、袋裝或紙包，咸得分裝增
    減分量，每次買賣之價差，亦往往視雙方資力之厚薄、關係
    之深淺、需求之數量、取得之難易、販賣者渴求資金之程度
    等而有所不同，未可一概而論，尤其販賣之利得情形除當事
    人坦承及價量俱臻明確外，委難察得實情，惟販賣之人無論
    藉價差或量差從中牟利，其以營利為鵠的之旨則一。甲基安
    非他命之取得既屬不易，價值不菲，被告甲○○於本院審理
    時尚供明其無正當工作（見前揭本院卷第三二頁反面），被
    告丁○○亦供稱甲○○沒有工作（見前揭偵查卷第二二八頁
    ），顯無恆常豐裕之收入，非豪闊之屬，且無何事證足認被
    告甲○○出讓甲基安非他命予「小黑」、乙○○、盧建動及
    蔡尚宏等人，係按同一價格轉讓或分文未取，確未牟利，則
    被告甲○○不辭危險與勞費，猶賣出毒品甲基安非他命予「
    小黑」、乙○○、盧建動及蔡尚宏等人，乃基於營利之意圖
    而為，實灼然可見（臺灣高等法院九十八年度上訴字第四三
    九五號判決意旨參照）。
丙、論罪科刑部分：
一、按自首乃對於未發覺之罪表示願受裁判之意，刑法第六十二
    條定有明文。所謂發覺，係指有偵查犯罪權限之公務員，對
    於犯人及其犯罪事實，均已發見者而言；又刑法第六十二條
    所謂發覺，固非以有偵查犯罪權限之機關或人員確知其人犯
    罪無誤為必要，而於對其發生嫌疑時，即得謂為已發覺，但
    此項對犯人之嫌疑，仍須有確切之根據得為合理之可疑者，
    始足當之，若單純主觀上之懷疑，要不得謂已發生嫌疑；再
    刑法第六十二條所規定之自首，以對於未發覺之罪，向有偵
    查權之機關或公務員自承犯罪，進而接受裁判為要件（最高
    法院八十一年度台上字第四四八號、八十四年度台上字第三
    二四六號、八十八年度台上字第五九二七號及九十年度台上
    字第五四三五號判決要旨參照）。查證人即臺北市刑警大隊
    組員丙○○於本院審理時證稱：警方從被告甲○○通訊監察
    內容中沒有發現被告甲○○與其他通聯者有談到其持有槍枝
    之問題，警方是因為查到被告甲○○的朋友涉犯另案毒品案
    件時，該朋友有提到被告甲○○持有一把非法槍枝，但在問
    被告丁○○之前，警方並不確定被告丁○○及甲○○是否真
    的非法持有槍枝，只是懷疑有這種可能性；被告丁○○在與
    甲○○溝通後，其二人有主動向警方說明渠等非法持有槍枝
    及藏放地點等語（見前揭本院卷第一一九頁反面）。顯證在
    被告甲○○、丁○○向警方和盤說出彼等所持有本件槍、彈
    及藏放地點之前，有偵查犯罪權限之機關對於被告甲○○、
    丁○○究否涉犯非法持有或寄藏槍、彈等情，尚無確切之根
    據得為合理之可疑者，而被告甲○○、丁○○復於警詢、偵
    訊及本院審理時就共同非法寄藏槍、彈之事實，均坦承不諱
    ，並接受調查，此有被告甲○○、丁○○之警詢、偵訊及本
    院審理筆錄在卷可佐（見前揭偵查卷第一０、一七、二三一
    、二二七頁；前揭本院卷第一一八頁），揆諸前揭說明，被
    告甲○○、丁○○顯於犯罪未發覺前，即向有偵查犯罪權限
    之警員自首，並表示願接受裁判之事實，洵堪確定。
二、次按甲基安非他命為第二級毒品，並經行政院衛生署於七十
    五年七月十一日以衛署藥字第五九七六二七號重申公告禁止
    使用在案，迄未變更，仍應認屬藥事法第二十二條第一項第
    一款所列之禁藥，有該署九十七年八月二十一日衛藥字第０
    九七００三七七六０號函可參。再藥事法所規範者，係藥事
    之管理；所稱藥事，並非僅止於藥物（指藥品及醫療器材）
    ，尚包括藥商、藥局及其有關之事項，此觀該法第一條、第
    四條之規定自明。而毒品未必係經公告之禁藥，禁藥亦未必
    為毒品，亦有上揭行政院衛生署函可資參照。故毒品危害防
    制條例與藥事法二者，並無必然之特別法與普通法關係。是
    除轉讓之甲基安非他命，其數量達行政院依毒品危害防制條
    例第八條第六項規定所訂定之標準，經依法加重該條第二項
    之法定刑後，較藥事法第八十三條第一項之法定刑為重之情
    形外，因藥事法第八十三條第一項係於九十三年四月二十一
    日修正公布，同年月二十三日施行，為毒品危害防制條例第
    八條第二項之後法，且為重法，自應優先適用藥事法處斷（
    最高法院九十七年度台非字第三九七號、臺灣高等法院九十
    八年度上訴字第三三四四號判決參照）。查本件被告甲○○
    雖於犯罪事實四所示之時間分別轉讓甲基安非他命予丁○○
    及「小黑」，惟無證據證明被告甲○○轉讓甲基安非他命之
    數量達行政院所發布「轉讓持有毒品加重其刑之數量標準」
    規定淨重十公克以上之標準，是無從依據毒品危害防制條例
    第八條第六項之規定加重其刑，復因藥事法第八十三條第一
    項之法定刑較毒品危害防制條例第八條第二項之法定刑為重
    ，自應優先適用藥事法之規定處罰，併此敘明。
三、經核：
（一）被告甲○○就犯罪事實二（一）（二）（三）（１）（２
      ）部分，及被告丁○○就犯罪事實二（一）（二）部分，
      均係毒品危害防制條例第四條第二項之販賣第二級毒品罪
      。被告丁○○就販賣第二級毒品甲基安非他命予「小黑」
      及乙○○部分，有與被告甲○○共同犯罪之認識，且復實
      際參與運送交付甲基安非他命予「小黑」及乙○○之實施
      行為，顯非屬幫助犯，而係共同正犯（最高法院七十五年
      度台上字第一五０九號、八十四年度台上字第五九九八號
      、八十八年度台上字第一二七０號判決意旨參照）。公訴
      意旨認被告丁○○就犯罪事實二（一）（二）及檢察官當
      庭更正意旨認被告丁○○就犯罪事實二（一），係犯刑法
      第三十條第一項、毒品危害防制條例第四條第二項之幫助
      販賣第二級毒品罪，容有未合，爰依刑事訴訟法第三百條
      之規定，於起訴事實之同一範圍內變更起訴法條為毒品危
      害防制條例第四條第二項之販賣第二級毒品罪。被告甲○○就犯罪事實二（三）（３）部分，係犯毒品危害防制條
      例第四條第二項、第五項之販賣第二級毒品未遂罪。被告
      甲○○與丁○○，就犯罪事實二（一）（二）部分犯行，
      有犯意聯絡及行為分擔，為共同正犯；被告二人販賣第二
      級毒品甲基安非他命前、後，持有毒品之低度行為，應為
      渠等販賣之高度行為所吸收，均不另論罪；被告甲○○所
      犯販賣第二級毒品未遂部分，為未遂犯，應依刑法第二十
      五條第二項之規定減輕其刑。
（二）又被告甲○○就犯罪事實三部分，並無證據足以證明其向
      綽號「阿林仔」購得價格六萬七千元、重約四錢海洛因一
      大包之初衷，乃以營利為目的，將毒品購入或將之賣出，
      是被告甲○○前揭所為，係犯毒品危害防制條例第五條第
      一項之意圖販賣而持有第一級毒品罪。公訴意旨認被告甲○○上開犯行，係犯毒品危害防制條例第四條第一項之販
      賣第一級毒品罪，嗣經檢察官當庭變更起訴法條為同條例
      第五條第一項之意圖販賣而持有第一級毒品罪，本院無庸
      再行諭知變更。被告甲○○取得第一級毒品海洛因後至意
      圖販賣而持有毒品前之單純持有第一級毒品行為，為意圖
      販賣而持有第一級毒品之高度行為所吸收，不另論罪。
（三）被告甲○○就犯罪事實四部分，係犯毒品危害防制條例第
      八條第一項之轉讓第一級毒品罪，及藥事法第八十三條第
      一項之轉讓禁藥罪。公訴意旨認被告甲○○轉讓甲基安非
      他命之行為，係犯毒品危害防制條例第八條第二項之罪嫌
      ，亦有未洽，爰依刑事訴訟法第三百條之規定，於起訴事
      實之同一範圍內變更起訴法條為藥事法第八十三條第一項
      之罪。至被告甲○○持有海洛因、甲基安非他命之低度行
      為，應為其所犯轉讓之高度行為所吸收，不另論罪。又被
      告甲○○同時無償轉讓海洛因、甲基安非他命予「小黑」
      及丁○○之行為，係一行為觸犯上開二罪名，為想像競合
      犯，應依刑法第五十五條前段之規定從一重論處轉讓第一
      級毒品罪。
（四）被告甲○○就犯罪事實五部分，係犯毒品危害防制條例第
      十條第一項施用第一級毒品罪、第二項施用第二級毒品罪
      。被告甲○○施用毒品前持有第一級毒品海洛因、第二級
      毒品甲基安非他命之低度行為，應為施用毒品之高度行為
      所吸收，均不另論罪。
（五）被告甲○○、丁○○就犯罪事實六部分，均係犯槍砲彈藥
      刀械管制條例第八條第四項之未經許可寄藏可發射子彈具
      殺傷力之改造手槍罪，及同條例第十二條第四項之未經許
      可寄藏子彈罪。被告甲○○、丁○○就上開犯行，有犯意
      聯絡及行為分擔，為共同正犯。被告二人非法寄藏槍枝及
      子彈之行為，雖係分別自九十八年三、四月間及同年八月
      間起，至九十八年十月十九日被查獲止，然因此部分之犯
      罪，具有行為繼續之性質，為繼續犯，均應論以單純一罪
      。被告二人以一寄藏行為，同時寄藏改造手槍一枝 (含彈
      匣一個 )、子彈七顆，係以一行為同時觸犯上開二罪名，
      為想像競合犯，應依刑法第五十五條前段規定，從一重依
      槍砲彈藥刀械管制條例第八條第四項之未經許可寄藏可發
      射子彈具殺傷力之改造手槍罪處斷。被告二人對於未發覺
      之罪主動供出犯行並接受裁判，合於自首之要件，爰依刑
      法第六十二條前段之規定，均減輕其刑。
（六）被告甲○○就上開所犯意圖販賣而持有第一級毒品、販賣
      第二級毒品四罪、販賣第二級毒品未遂一罪、轉讓第一級
      毒品五罪（公訴意旨原起訴三罪，嗣經檢察官當庭補充更
      正為四罪，惟起訴書附表編號六已含括被告甲○○自九十
      八年八月至同年十月十九日止之轉讓毒品犯行，所犯第五
      罪部分，自為起訴效力所及，且此部分事實業經本院於審
      理時實質調查，且予以檢察官及被告、辯護人辯論之機會
      ，本院自應併予審理）、施用第一級毒品、施用第二級毒
      品、非法寄藏可發射子彈具殺傷力之槍枝罪間，犯意各別
      ，罪名互殊，應分論併罰之。被告丁○○就上開販賣第二
      級毒品二罪，及非法寄藏可發射子彈具殺傷力之槍枝罪間
      ，亦犯意各別，罪名互殊，應分論併罰之。
（七）被告甲○○前犯毒品危害防制例第四條第二項販賣第二級
      毒品罪、同條第五項之販賣第二級毒品未遂罪、第五條第
      一項之意圖販賣而持有第一級毒品罪、第八條第一項之轉
      讓第一級毒品罪部分，依同條例第十七條第二項：「犯第
      四條至第八條之罪於偵查及審判中均自白者，減輕其刑」
      規定，其於偵查及審判中皆自白在卷，均應減輕其刑，並
      就前犯販賣第二級毒品未遂罪部分，依法遞減之。
（八）被告丁○○查有如事實欄所載犯罪科刑及刑之執行情形，
      此有臺灣高等法院被告前案紀錄表在卷可憑，其於有期徒
      刑執行完畢後，五年以內故意再犯本件最重本刑有期徒刑
      以上之罪，雖應依刑法第四十七條第一項規定，論以累犯
      而就其所犯上開罪加重其刑；然因被告丁○○本件所涉販
      賣第二級毒品罪之法定本刑為「無期徒刑」之部分，依刑
      法第六十五條第一項規定不得加重，故僅得就其法定本刑
      為「七年以上有期徒刑」、「併科罰金」之部分，加重其
      刑。並與其前犯未經許可寄藏可發射子彈具殺傷力之改造
      手槍罪自首減輕部分，先加後減之。
（九）被告丁○○共同販賣第二級毒品甲基安非他命予「小黑」
      及乙○○施用，固戕害他人之身心，惟姑念其並無販賣毒
      品前科（被告丁○○雖有施用第一級毒品之前案紀錄，然
      查無販賣、意圖販賣而持有等相類素行），對重典之認識
      不夠深切，且其本案所涉共同販賣甲基安非他命之數量甚
      微及其次數僅二次，被告從中所圖得之利益甚微，而與販
      賣毒品之數量達數公斤以上之嚴重危害社會治安情形不同
      ，其惡性尚與大量、長期走私進口或販賣毒品之「大盤」
      、「中盤」毒販有間，是倘不論其情節輕重，而一律論處
      販賣第二級毒品罪之法定本刑「無期徒刑」，則自屬過重
      ，並有傷人民對法律之情感，即就全部犯罪情節觀之，猶
      屬法重而情輕，是自客觀以言，即尚有可憫恕之處，爰依
      刑法第五十九條之規定，就所犯毒品危害防制條例第四條
      第二項之販賣第二級毒品罪，減輕其刑。即其法定本刑為
      「無期徒刑」者，減為二十年以下十五年以上有期徒刑（
      刑法第六十五條第二項）；至其法定本刑為「七年以上有
      期徒刑」、「併科罰金」之部分，則就其最高度及最低度
      同減之（刑法第六十七條）。且其法定本刑為「七年以上
      有期徒刑」、「併科罰金」之部分，並依法先加後減之（
      臺灣高等法院九十八年度上訴字第三０四三、四四四八、
      四八０三號判決意旨參照）。
（十）爰審酌被告二人素行，渠等販賣第二級毒品甲基安非他命
      予他人，及被告甲○○轉讓第一級毒品海洛因、第二級毒
      品甲基安非他命供他人施用，使人沉迷毒癮而無法自拔，
      輕則戕害施用者之身心健康，重則引發各種犯罪，而為社
      會治安敗壞之源頭，對於社會平和秩序實有相當程度之危
      害；被告甲○○非法施用足以導致精神障礙及生命危險之
      成癮性化學合成藥物，自制力甚低，所為對個人身心戕害
      程度；被告二人未經許可，非法寄藏可發射子彈具殺傷力
      之改造手槍及具有殺傷力之改造子彈，對於社會治安之危
      害甚鉅，兼衡被告二人生活狀況、智識程度、犯罪動機、
      販賣第二級毒品甲基安非他命目的係一時貪利、販賣毒品
      次數、毒品數量、所得之利潤，及被告甲○○犯後坦承犯
      行，態度良好，而被告丁○○則就共同販賣第二級毒品甲
      基安非他命犯行，未坦承犯行之態度，暨檢察官具體求刑
      等一切情狀，分別量處如主文所示之刑，並定應執行之刑
      ，及就併科罰金部分，定其易服勞役之折算標準，以資懲
      儆。
（十一）按犯毒品危害防制條例第四條至第九條、第十二條、第
        十三條或第十四條第一項、第二項之罪者，其供犯罪所
        用或因犯罪所得之財物，均沒收之，如全部或一部不能
        沒收時，追徵其價額或以其財產抵償之。毒品危害防制
        條例第十九條第一項定有明文，係採義務沒收主義（相
        對義務沒收），則其犯罪所得之對價，不問其中成本若
        干，利潤多少，固應全部諭知沒收；惟因法條既明文「
        因犯罪所得之財物」，是其沒收範圍必以犯人實際所得
        者為限，苟無所得或尚未取得（如「暫允賒欠」），即
        無從為沒收、追徵或以財產抵償之諭知（最高法院九十
        六年度台上字第二三三一號判決意旨參照）。本件被告
        甲○○、丁○○共同販賣第二級毒品甲基安非他命予「
        小黑」及乙○○之價額共八千元，及被告甲○○二次販
        賣第二級毒品甲基安非他命予盧建勳之價額共二萬四千
        元，一次販賣第二級毒品甲基安非他命未蒙予蔡尚宏之
        價額二千元部分，均尚未取得所販賣之售價（見前揭偵
        查卷第三０九頁；前揭本院卷第一０一頁及反面），參
        諸上開說明，即無從為沒收、追徵或以財產抵償之諭知
        （臺灣高等法院九十八年度上訴字第四四四八號判決意
        旨參照）。
（十二）扣案之如附表一、三、七、八所示之物，均為違禁物，
        依現行檢驗方式乃以刮除方式為之，包裝袋上仍會摻殘
        若干毒品無法分離，故均應依毒品危害防制條例第十八
        條第一項前段之規定，不論屬於犯人與否，均沒收銷燬
        之。扣案之如附表六所示之物（改造子彈原七顆，經採
        樣二顆試射，已不具子彈效能，餘五顆則為具殺傷力之
        子彈），均為違禁物，皆應依刑法第三十八條第一項第
        一款之規定宣告沒收。扣案之如附表二、四、五所示之
        物，係被告甲○○所有並供其犯本件所用之物，業經被
        告甲○○於本院審理時供明在卷，依刑法第三十八條第
        一項第二款規定均宣告沒收，並依共犯連帶責任之原則
        ，於被告丁○○所宣告之主刑項下宣告沒收之。被告丁○○所有之行動電話（含0000000000門號SI
        M 卡）一支雖未經扣案，然屬被告丁○○所有供犯共同
        販賣第二級毒品罪所用之物，業據其供明在卷，且無證
        據證明業已滅失，應併予宣告沒收，及依共犯連帶責任
        之原則，於被告甲○○所宣告之主刑項下宣告沒收之。
        至扣案之被告甲○○所有之帳冊二張、盧建勳所有之行
        動電話（含0000000000門號 SIM卡）一支、
        吸食器一組、蔡尚宏所有之行動電話（含000000
        0000門號 SIM卡）一支，或與本案無關，或非屬違
        禁物，爰均不併予宣告沒收，附此敘明。
據上論斷，應依刑事訴訟法第二百九十九條第一項前段、第三百
條，毒品危害防制條例第四條第二項、第五條第一項、第八條第
一項、第二項、第十條第一項、第二項、第十七條第二項、第十
八條第一項，藥事法第八十三條第一項，槍砲彈藥刀械管制條例
第八條第四項、第十二條第四項，刑法第十一條、第二十八條、
第二十五條第二項、第四十七條第一項、第四十二條第三項前段
、第六十二條前段、第五十一條第五款、第五十九條、第三十八
條第一項第一款、第二款，判決如主文。
本案經檢察官蘇維達到庭執行職務
中    華    民    國    99    年    3     月    16    日
                  刑事第八庭    審判長法  官  林鳳珠
                                      法  官  陳芃宇
                                      法  官  詹慶堂
以上正本證明與原本無異。
如不服本判決應於收受送達後10日內向本院提出上訴書狀，並應
敘述具體理由；其未敘述上訴理由者，應於上訴期間屆滿後20日
內向本院補提理由書（均須按他造當事人之人數附繕本）「切勿
逕送上級法院」。
                                      書記官  蔡易霖
中    華    民    國    99    年    3     月    16    日
附表一：
  海洛因十三包（毛重一八．二七公克，淨重一四．七六公克，
  純度二三．四二％，純質淨重三．四六公克）
附表二：
  葡萄糖一包（毛重一０．三九公克）
附表三：
  甲基安非他命六包（毛重六七．五四公克，純質淨重六一．三
  五公克）
附表四：
  電子磅秤一台、分裝杓三支、分裝夾鏈袋六百八十七只、行動
  電話（含0000000000號門號SIM卡）一支、研磨機
  一台、、咖啡因一包（毛重三八四．六六公克，驗餘重三七一
  、九０公克）
附表五：
  吸食器三組、酒精燈一只、玻璃管三支
附表六：
  改造手槍一枝（含彈匣一個，槍枝管制編號：0000000
  000號）及改造子彈五顆。
附表七：
  甲基安非他命五包（毛重四．０八公克，驗餘重三．二五公克
  ）
附表八：
  愷他命二包（毛重二．０二公克，淨重一．五八公克）
毒品危害防制條例第4條
製造、運輸、販賣第一級毒品者，處死刑或無期徒刑；處無期徒
刑者，得併科新臺幣2千萬元以下罰金。
製造、運輸、販賣第二級毒品者，處無期徒刑或 7年以上有期徒
刑，得併科新臺幣1千萬元以下罰金。
製造、運輸、販賣第三級毒品者，處 5年以上有期徒刑，得併科
新臺幣7百萬元以下罰金。
製造、運輸、販賣第四級毒品者，處 3年以上10年以下有期徒刑
，得併科新臺幣3百萬元以下罰金。
製造、運輸、販賣專供製造或施用毒品之器具者，處1年以上7年
以下有期徒刑，得併科新臺幣1百萬元以下罰金。
前五項之未遂犯罰之。
毒品危害防制條例第5條
意圖販賣而持有第一級毒品者，處無期徒刑或10年以上有期徒刑
，得併科新臺幣7百萬元以下罰金。
意圖販賣而持有第二級毒品者，處 5年以上有期徒刑，得併科新
臺幣5百萬元以下罰金。
意圖販賣而持有第三級毒品者，處 3年以上10年以下有期徒刑，
得併科新臺幣3百萬元以下罰金。
意圖販賣而持有第四級毒品或專供製造、施用毒品之器具者，處
1年以上7年以下有期徒刑，得併科新臺幣1百萬元以下罰金。
毒品危害防制條例第8條
轉讓第一級毒品者，處1年以上7年以下有期徒刑，得併科新臺幣
1百萬元以下罰金。
轉讓第二級毒品者，處6月以上5年以下有期徒刑，得併科新臺幣
70萬元以下罰金。
轉讓第三級毒品者，處 3年以下有期徒刑，得併科新臺幣30萬元
以下罰金。
轉讓第四級毒品者，處 1年以下有期徒刑，得併科新臺幣10萬元
以下罰金。
前四項之未遂犯罰之。
轉讓毒品達一定數量者，加重其刑至二分之一，其標準由行政院
定之。
毒品危害防制條例第10條
施用第一級毒品者，處6月以上5年以下有期徒刑。
施用第二級毒品者，處3年以下有期徒刑。
槍砲彈藥刀械管制條例第8條
未經許可，製造、販賣或運輸鋼筆槍、瓦斯槍、麻醉槍、獵槍、
空氣槍或第 4條第1項第1款所定其他可發射金屬或子彈具有殺傷
力之各式槍砲者，處無期徒刑或5年以上有期徒刑，併科新臺幣1
千萬元以下罰金。
未經許可，轉讓、出租或出借前項所列槍枝者，處 5年以上有期
徒刑，併科新臺幣1千萬元以下罰金。
意圖供自己或他人犯罪之用，而犯前二項之罪者，處無期徒刑或
7年以上有期徒刑，併科新臺幣1千萬元以下罰金。
未經許可，持有、寄藏或意圖販賣而陳列第1項所列槍枝者，處3
年以上10年以下有期徒刑，併科新臺幣700萬元以下罰金。
第 1 項至第 3 項之未遂犯罰之。

司法院資訊處製作；財團法人民間司法改革基金會備份。
